臺灣臺中地方法院小額民事判決
                                    111年度豐小字第518號
原      告  謝芳青  
被      告  汪重彣  

上列原告因被告傷害案件（刑事案號：本院110年度訴字第1897
號），提起刑事附帶民事訴訟（原案號：本院110年度附民字第1
271號），經刑事庭裁定移送前來，本院於民國111年10月4日言
詞辯論終結，判決如下：
    主      文
一、被告應給付原告新臺幣32,000元，及自民國110年12月4日起
    至清償日止，按週年利率百分之五計算之利息。
二、原告其餘之訴駁回。
三、本判決第一項原告勝訴部分，得假執行。但被告如以新臺幣
    32,000元為原告預供擔保後，得免為假執行。
    事實及理由
壹、原告起訴主張：
一、被告為臺中市○○區○○○段000地號土地（下稱系爭257地號土
    地）之承租人，訴外人即原告之夫劉昌榮則為相鄰之同段25
    7-3地號土地（下稱系爭257-3地號土地）之所有人。被告因
    認系爭257-3地號土地上之蘋果樹係其種植，於民國109年9
    月18日上午7時34分許，進入系爭257-3地號土地果園內摘取
    蘋果，遭原告發現後當場制止，二人進而就果樹所有權歸屬
    發生爭執，詎被告竟以蘋果及石頭丟擲原告，致原告受有上
    背及右肩挫傷之傷害（下稱系爭事件）。
二、爰依侵權行為之法律關係，請求被告賠償原告所受之下列損
    害：
　㈠工作損失：原告因前揭傷害住院治療2 日，期間均不能工作
    。以每日平均收入新臺幣（下同）2,000元計算（計算式：
    每月收入60,000元÷30日＝2,000元/日），受有2日薪資損失
    共計4,000元。
　㈡精神慰撫金：原告因系爭事件受有身體及精神上相當之痛苦
    ，爰請求被告賠償精神慰撫金5 萬元。
　㈢以上共計54,000元。
三、並聲明：㈠被告應給付原告54,000元，及自起訴狀繕本送達
    翌日起至清償日止，按週年利率5％計算之利息。㈡願供擔保
    ，請准宣告假執行。
貳、被告答辯則以：不爭執確有發生系爭事件，但係因原告抓住
    被告，雙方發生推擠爭執，蘋果才會掉落打到原告，被告未
    故意攻擊原告。不爭執被告應負損害賠償責任，但原告工作
    損失每日應僅有1千多元，不到兩千元，至於精神慰撫金部
    分，請求酌減。並聲明：原告之訴駁回。
參、本院之判斷：
一、原告主張被告為系爭257地號土地之承租人，因認相鄰之系
    爭257-3地號土地上之蘋果樹係其種植，於109年9月18日上
    午7時34分許，進入系爭257-3地號土地果園內摘取蘋果，遭
    原告發現，當場制止被告，兩造進而就果樹所有權歸屬發生
    爭執等情，為被告所不爭執（見本院豐小卷第105頁），堪
    信為真實。
二、原告復主張被告於爭執過程中，以蘋果、石頭攻擊原告，致
    其受有上背及右肩挫傷之傷害乙節，並提出診斷證明書為佐
    （見本院附民卷第11頁）。而被告除辯稱並非故意攻擊原告
    ，係爭奪過程中蘋果掉落造成原告受傷等語外，對於原告確
    有遭蘋果、石頭撞擊受傷一事，亦不爭執（見本院豐小卷第
    105頁）。而查：
  ㈠依原告於刑事案件警詢時證稱：我當時在上面的果園看到被
    告在採蘋果，我制止他，因為我沒有帶電話，有喊我老公劉
    昌榮請他報警。我跟被告說下個月法院就要來重新鑑界，1 
    簍蘋果不要帶走要留在原地，等警察來，被告就生氣拿那1 
    簍蘋果往我身上丟3次，再從地上撿4次石頭丟我，丟完就往
    果園下方跑，我上肩及右肩挫傷等語（見臺中地檢署110年
    度偵字第6067號卷影卷，下稱偵卷影卷，第49頁）。再於檢
    察事務官詢問時證稱：被告到我的果園偷採我的蘋果，採了
    1籃，用那1籃蘋果整簍丟向我，然後撿地上的石頭丟我4、5
    次，有丟到我的右後肩膀，造成我受傷等語（見偵卷影卷第
    110頁）。於本院110年度訴字第1897號刑事案件審理時證稱
    ：案發當天上午7時許，我到果園上面要看我的蘋果，就看
    到被告已經採了1整籃蘋果，我因為沒有帶手機，就大聲喊
    劉昌榮報警，結果被告就用蘋果向我丟3次，後來還拿石頭
    丟我4、5次，丟到我的右肩、右上臂，我又再喊被告丟我蘋
    果、石頭，工寮裡的工人陳慶昌才會出來看，被告聽到伊呼
    喊就跑了等語（見本院110年度訴字第1897號刑事卷影卷，
    下稱本院刑事影卷，第96頁至104頁）。核其歷次證述之內
    容，前後相符，並無重大瑕疵可指。
  ㈡參以證人劉昌榮於警詢時證稱：被告進入我的果園採蘋果，
    遇到原告，然後用石頭丟原告，原告叫我說被告用石頭丟她
    ，後來我跑上去阻擋等語（見偵卷影卷第45頁）。證人陳慶
    昌於本院刑事案件審理時，亦證稱：案發當時原告有喊「隔
    壁的丟石頭」，叫劉昌榮上來，叫我出來報警等語（見本院
    刑事影卷第105頁至第107頁）。堪認原告於系爭事件案發時
    ，即當場呼叫遭被告以石頭攻擊，並要求劉昌榮、陳慶昌前
    往幫忙。又案發當時之現場監視器錄影畫面，經本院刑事庭
    當庭勘驗，勘驗結果亦可見監視器時間2020年9月18日07時3
    9分1秒起至07時39分24秒，不斷有小型圓形之物品自畫面左
    上方之山坡向下滾落，有勘驗筆錄可查（見本院刑事影卷第
    93頁至第94頁），確極可能係被告以整簍蘋果丟擲原告後，
    致蘋果斷斷續續滾落山下所致。
  ㈢據上，堪認原告主張被告係故意拿蘋果、石頭丟擲原告，致
    原告受有傷害乙節，堪以採信為真。被告辯稱係推擠爭執過
    程中，蘋果、石頭不慎掉落而傷及原告云云，尚非可採。
三、按因故意或過失，不法侵害他人之權利者，負損害賠償責任
    。不法侵害他人之身體或健康者，對於被害人因此喪失或減
    少勞動能力或增加生活上之需要時，應負損害賠償責任。不
    法侵害他人之身體、健康、名譽、自由、信用、隱私、貞操
    ，或不法侵害其他人格法益而情節重大者，被害人雖非財產
    上之損害，亦得請求賠償相當之金額。民法第184條第1項前
    段、第193條第1項、第195條第1項分別定有明文。被告故意
    以蘋果及石頭丟擲原告，致原告受有上背及右肩挫傷之傷害
    ，屬不法侵害原告之身體、健康權，且具有相當因果關係，
    自應對原告負侵權行為之損害賠償責任。
四、茲就原告請求賠償項目，分敘如下：
　㈠不能工作之損失：原告主張其因系爭事件所受傷害，於109年
    9月18日住院治療，翌（19）日出院，此2日均不能工作乙節
    ，業據提出診斷證明書為佐（見本院附民卷第11頁），堪可
    採認。而查原告雖主張其每月薪資為6萬元，然經本院闡明
    後，自述就此部分無法提出證明（見本院豐小卷第69頁）。
    本院審酌農務收入多有浮動，而考量系爭事件當時即109年
    間每月基本工資為23,800元，換算每日基本工資為793元（
    計算式：23,800元÷30日＝793元，元以下四捨五入），佐以
    被告自述農務收入約每日一千多元（見本院豐小卷第106頁
    ），認以每日1,000元計算原告不能工作期間之損失，應屬
    適當。是原告此部分所受損失應為2,000元（計算式：1,000
    元×2日＝2,000元）。
　㈡精神慰撫金：
　　⒈按慰撫金之賠償須以人格權遭遇侵害，使精神上受有痛苦
      為必要，其核給之標準固與財產上損害之計算不同，然非
      不可斟酌雙方身分資力與加害程度，及其他各種情形核定
      相當之數額（最高法院51年台上字第223號裁判要旨參照
      ）。亦即非財產上損害賠償，應以實際加害之情形、加害
      之程度、被害人所受精神上痛苦之程度、賠償權利人之身
      分、地位、經濟能力綜合判斷之。
　　⒉本院經參酌兩造自陳之學經歷、收入狀況，並依職權調閱
      兩造稅務電子閘門資料查詢表（為維護兩造之隱私、個資
      ，爰不就其詳予敘述，請參見卷附上開查詢表及兩造於本
      院審理中所述，見本院豐小卷第106頁、證物袋內），審
      酌被告因果樹所有權歸屬糾紛，即以蘋果、石頭攻擊原告
      之動機，原告因本案所受傷勢程度，及原告因此住院2日
      ，所受生活上之困擾等一切情狀，認原告本件精神上所受
      損害應以30,000元為相當。
　㈢據上，原告得請求被告賠償之金額共計32,000元（計算式：
    工作損失2,000元＋精神慰撫金30,000元＝32,000元）。
五、本件起訴狀繕本於110年12月3日送達被告，有刑事附帶民事
    起訴狀上方被告收受繕本日期在卷可憑（見本院附民卷第5
    頁），則原告請求被告給付自收受起訴狀繕本送達翌日起即
    110年12月4日起至清償日止，按週年利率5 ％計算之遲延利
    息，核與民法第229 條第1 項後段、第2 項、第233 條第1 
    項、第203 條之規定相符，應予准許。　　　　　　
肆、綜上所述，原告依侵權行為之法律關係，請求被告給付32,0
    00元，及自110年12月4日起至清償日止，按週年利率5％計算
    之利息，為有理由，應予准許。逾此部分之請求，為無理由
    ，爰予駁回。
伍、本件事證已臻明確，兩造其餘攻擊防禦方法及所舉證據，經
    審酌結果，與本件判決結論均無影響，爰不一一論述。
陸、本件係適用小額訴訟程序，所為被告敗訴之判決，依民事訴
     訟法第436條之20規定，應依職權宣告假執行。原告陳明願
    供擔保請准宣告假執行，不過為促使本院依職權為假執行之
    宣告，毋庸另為准駁之諭知。又被告固未陳明如受不利判決
    ，願供擔保請准免為假執行，然本院在衡平原則下，爰依民
    事訴訟法第392條第2項規定，依職權諭知被告以相當金額為
    原告預供擔保後，亦得免為假執行。
柒、本件原告提起刑事附帶民事訴訟，而由本院刑事庭依刑事訴
    訟法第504條第1項規定，裁定移送前來，依同條第2項規定
    免繳納裁判費，而於本院審理中，亦未滋生其他費用，茲參
    酌臺灣高等法院暨所屬法院95年度法律座談會意見，無庸為
    訴訟費用負擔之諭知。
中　　華　　民　　國　　111 　年　　10　　月　　19　　日
                      臺灣臺中地方法院豐原簡易庭
                                  法　官　段奇琬
以上正本係照原本作成。
如不服本判決，應於送達後20日內，以判決違背法令為理由，向
本院提出上訴狀並表明上訴理由（上訴理由應表明一、原判決所
違背之法令及其具體內容；二、依訴訟資料可認為原判決有違背
法令之具體事實），如於本判決宣示後送達前提起上訴者，應於
判決送達後20日內補提上訴理由書（須附繕本）。如委任律師提
起上訴者，應一併繳納上訴審裁判費。
中　　華　　民　　國　　111 　年　　10　　月　　19　　日
                                  書記官　王政偉